【裁判字號】    98,易,53
【裁判日期】    980630
【裁判案由】    竊盜
【裁判全文】
臺灣桃園地方法院刑事判決                98年度易字第53號
公  訴  人  臺灣桃園地方法院檢察署檢察官
被      告  丙○○
                      號
上列被告因竊盜案件，經檢察官提起公訴（九十六年度偵字第二
四一二七號），本院判決如下：
    主    文
丙○○竊盜，累犯，處有期徒刑伍月，如易科罰金，以新臺幣壹
仟元折算壹日。
    犯罪事實
一、丙○○曾犯殺人未遂、賭博等案件，復因違反懲治盜匪條例
    等案件，經臺灣高等法院臺中高分院以七十九年度重上訴字
    第七號判決判處應執行有期徒刑十七年，褫奪公權十年，並
    經最高法院以八十年度台上字第一一七七號判決上訴駁回確
    定，於民國八十四年十二月七日縮短刑期假釋付保護管束出
    監，並於九十五年六月五日保護管束期滿未經撤銷視為執行
    完畢。詎其仍不知悔改，於九十五年十月間在址設桃園縣平
    鎮市○○路○○段一五六號之平聯社股份有限公司（下稱平
    聯社）任職補貨員工，工作四個月後離職，竟意圖為自己不
    法之所有之犯意，於九十六年八月三十一日凌晨零時五十分
    許，知悉該時平聯社商場無人看管，而認有機可趁，以預留
    之備份遙控器打開後門，進入該商場內竊取香煙二百六十六
    條得逞後，於同日凌晨一時三十七分離去。嗣於隔日即九十
    六年八月三十一日上午八時許，平聯社會計乙○○上班後發
    現平聯社遭竊，經報警處理並調閱平聯社及路口監視錄影帶
    ，始查悉行竊者為丙○○。
二、案經桃園縣政府警察局平鎮分局移送臺灣桃園地方法院檢察
    署檢察官偵查起訴。
    理    由
壹、證據能力部分：
    本案下述所引用之供述及非供述證據，經本院依法踐行調查
    證據程式，檢察官及被告均不爭執各該證據之證據能力，且
    亦查無依法應排除其證據能力之情形，是後述所引用證據之
    證據能力均無疑義。
貳、實體部分：
一、訊據被告矢口否認其有何竊盜犯行，並辯稱：監視器畫面中
    男子並不是伊云云，經查：
  (一)觀之證人即平聯社會計乙○○迭於警詢及本院審理時指述：
    於九十六年八月三十一日八時許，在平聯社伊發現有二百六
    十六條香菸失竊，伊是因為一開前門就發現煙櫃上的煙沒有
    了，價值約新臺幣（下同）十三萬九千二百四十元一情綦詳
    （見九十六年度偵字第二四一二七號卷第十二頁、本院易字
    卷第六六頁反面），復有監視錄影光碟、翻拍照片附卷足按
    ，且經本院當庭勘驗平聯社監視錄影光碟內容：「一監視畫
    面右方為鐵門，左方為空地，上方為靠右側有類似圍牆部分
    。二左上角有記載時間，於二○○七年八月三十一日一時三
    十七分二十五秒許，有一平頭、身穿白上衣，下著深色長褲
    男子，自右方步出，並手提塑膠袋二大袋，放置在上方圍牆
    邊，又再返回畫面中右方的處所。三於二○○七年八月三十
    一日一時三十八分零六秒，上開男子自畫面右方步出，手提
    兩袋塑膠袋，放置在同一圍牆邊後，再度返回畫面右方之處
    所。四於二○○七年八月三十一日一時三十八分三十八秒，
    上開男子自畫面右方步出，手提兩袋塑膠袋，放置在同一圍
    牆邊後，即在該處站立、觀望，並於同日一時三十八分五十
    六秒，有以手放入褲子口袋中，在將手取出之情形。」等情
    ，有本院所製勘驗筆錄一份在卷可查，應可認定於九十六年
    八月三十一日凌晨一時三十七分許，有一男子自平聯社後方
    由鐵門出來，且其手中持有所竊取香菸二百六十六條之事實
    無疑。
  (二)復參酌證人乙○○於警詢時指認：前開監視器畫面男子為平
    聯社之前離職員工即被告，從監視器上約凌晨零時五十分許
    ，看到被告出現在平聯社後門出入口，於一時三十七分許看
    到被告將自平聯社內部偷竊物品搬出放在後門出入口，又看
    到其手按遙控器鐵門就下滑關起，爾後遙控器就不見了，伊
    確定該男子確為被告本人一詞（見前開偵查卷第十四、十五
    頁），並於本院審理時由本院提示前開監視錄影畫面予該證
    人辨識，證人乙○○即證稱：伊能確認該監視錄影畫面的竊
    賊是被告本人，因為被告任職平聯社期間，伊與被告為同事
    關係，平常見面會打招呼，偶爾會有聊天的情形，所以伊對
    於被告身形、穿著、動作、走路的型態有一定的認知，是伊
    看監視器畫面中男子身材、走路、行為舉止的樣子，伊能確
    定就是被告，且於隔日伊察覺平聯社失竊時，平聯社後方的
    鐵門是拉下的，平聯社大門、後門入口處、窗戶完全都沒有
    被破壞痕跡，而平聯社平日出入口僅有前門、後門，鐵門遙
    控器平日放在固定、隱密的地方，進貨跟排貨人員都知道等
    情（見本院易字卷第六六頁反面、第六七頁正面、反面）明
    確，且佐以證人即平聯社員工甲○○於檢察官偵訊時結稱：
    伊在生鮮部門上班，被告為九十五年十月間到職，任職平聯
    社補貨員，員工都知道鐵門遙控器放在何處，且伊也有看過
    被告使用該遙控器開門，伊與被告常常接觸等詞（見前開偵
    查卷第三七、三八頁），並於本院審理時當庭勘驗監視錄影
    畫面，證人甲○○亦證述：伊看到平聯社監視錄影畫面，伊
    就覺得是被告，而里長家前面監視錄影畫面又有燈光，更可
    以確定是被告本人，伊從身形、穿著、走路態樣判斷是被告
    等語（見本院易字卷第三三、三五頁），而上開證人乙○○
    、甲○○與被告間又無故舊恩怨關係，實無任意具結再故意
    杜撰被告犯罪情節，誣陷被告入罪反使自己受偽證重罪訴追
    之危險，是上開證人乙○○、甲○○所為證詞，應屬可信。
    是綜觀上開證人乙○○、甲○○之證詞，可知渠等二人察覺
    平聯社失竊後，並無發現竊賊有任何破壞痕跡而入侵平聯社
    內部行竊之情形，且該竊賊係使用遙控器開啟平聯社後方鐵
    門入內行竊，而該鐵門遙控器位置又為平聯社員工所知悉，
    且被告又屬該平聯社員工，亦有曾使用過該遙控器之事實，
    又證人乙○○、甲○○二人均指述監視錄影畫面中行竊男子
    係為被告本人明確，應可認定該行竊男子確為被告本人一情
    至明。又本院取得被告同意所拍攝之全身、半身之正面、背
    面照片，與前開監視錄影畫面照片中之行竊男子相互核對結
    果，應可認定監視錄影畫面中行竊之男子與被告之體型、髮
    型、額頭、耳際之髮際線、鼻樑側面高度與形狀均屬相同，
    有前開照片附卷可查，且被告經送內政部警政署刑事警察局
    測謊鑑定結果，其於測前會談否認有從平聯社拿走本案任何
    香菸，案發時渠也沒有在場，呈不實反應一節，亦有該局九
    十七年八月十一日刑鑑字第○九七○一一七六八一號鑑定書
    一紙在卷可查，是被告辯稱非其所行竊一詞，應係犯後卸責
    之詞，不足採信。
  (三)綜上，被告前開所辯，實屬事後狡辯言語，難以採信。是本
    件事證明確，被告犯行堪以認定。
二、核被告丙○○所為，係犯刑法第三百二十條第一項之竊盜罪
    。查被告有如犯罪事實欄一所載之犯罪科刑及執行紀錄，有
    臺灣高等法院被告前案紀錄表一份在卷可查，是被告於徒刑
    執行完畢後，五年內再犯本件有期徒刑以上之罪，為累犯，
    應依刑法第四十七條第一項之規定加重其刑。爰審酌被告有
    重罪前科，平日素行難認良好，有卷附前開臺灣高等法院被
    告前案紀錄表一份可參，其於出監後仍不知引為戒惕，未能
    思及以勞力換取金錢，竟利用其任職平聯社之機會，知悉平
    聯社鐵門遙控器放置之處，而乘夜間無人管理之際，任意使
    用遙控器開啟鐵門進入平聯社竊取二百六十六條香菸，並衡
    量其所竊財物價值高達十三餘萬元，價值不斐，且其始終否
    認犯罪，且至今亦未賠償被害人之損失等一切情狀，量處如
    主文所示之刑，並諭知易科罰金之折算標準，以示警懲。
據上論斷，應依刑事訴訟法第二百九十九條第一項前段，刑法第
三百二十條第一項、第四十七條第一項、第四十一條第一項前段
，判決如主文。
本案經檢察官潘怡華到庭執行職務。
中    華    民    國    98    年    6     月    30    日
                      臺灣桃園地方法院刑事第四庭
                              法  官  陳可薇
以上正本證明與原本無異。
如不服本判決，應於判決送達後十日內，向本院提出上訴狀。
                               書記官 高  平
中    華    民    國    98    年    7     月    1     日
附錄本案論罪科刑法條全文：
中華民國刑法第三百二十條第一項
意圖為自己或第三人不法之所有，而竊取他人之動產者，為竊盜
罪，處五年以下有期徒刑、拘役或五百元以下罰金。


司法院資訊處製作；財團法人民間司法改革基金會備份。
